【裁判字號】    90,毒抗,91
【裁判日期】    891218
【裁判案由】    聲請強制戒治
【裁判全文】
臺灣高等法院臺中分院刑事裁定                        九十年度毒抗字第九一號
    抗  告  人
    即  被  告  甲○○
右抗告人因違反毒品危害防制條例案件，經檢察官聲請強制戒治，不服臺灣台中地方
法院中華民國八十九年十二月十八日第一審裁定（八十九年度毒聲第七三三九號，聲
請案號：台灣台中地方法院檢察署，八十九年度聲戒字第一七四三號），提起抗告，
本院裁定如左：
      主  文
抗告駁回。
      理  由
一、按經觀察、勒戒後，有繼續施用毒品之傾向者，由檢察官聲請法院裁定令入戒治
    處所施以強制戒治，其期間為一年，毒品危害防制條例第二十條第二項定有明文
    。
二、本件抗告意旨略以：抗告人即被告甲○○未曾於八十七年間某日，在台中縣大甲
    鎮○○路○段一０五七號施用第一級毒品海洛因、第二級毒品安非他命，亦未曾
    遭依毒品危害防制條例第二十條第二項為不起訴處分或不付審理之裁定，原裁定
    法院適用毒品危害防制條例第二十條第三項但書規定而為裁定，其適用法律顯有
    違誤。
三、經查被告於警訊中已坦稱；自八十七年六月起至八十九年十一月二十二日，先將
    安非他命置於玻璃管內燒烤產生白色氣體後，經過濾器以鼻吸入體內，並於八十
    九年十一月二十三日為警查獲，並在身上安非他命一小包，其於偵查中亦稱；平
    均一週一次吸食安非他命，而其採尿經送長昕生活事業股份有限公司鑑測結果亦
    呈安非他命及海洛因陽性反應，顯示其於除上述自白吸食安非他命之犯罪事實堪
    認與事實相符外，其於八十九年十一月二十三日回溯九十六小時內亦有非法施用
    海洛因之犯罪事實，此外又有安非他命扣案足憑，原審法院因此依台灣台中地方
    法院檢察署檢察官之聲請，裁定應送勒戒所觀察、勒戒，而被告經送勒戒所觀察
    、勒戒後，仍有繼續施用毒品之傾向，此有台灣台中看守所附設勒戒所證明書附
    卷等情，復經本院查明無訛，從而檢察官據以聲請原審法院裁定令入戒治處所施
    以強制戒治，原審法院雖誤引毒品危害防制條例第二十項但書，於理由欄第一項
    第八、九行亦誤植「於五年內再」等字，但因其無礙於原裁定之本旨，業經原審
    於九十年一月十二日裁定更正之，此復有灣台中地方法院九十年度毒聲字第七三
    三九號更正裁定足供佐參，是原審依首開規定令入戒治處所施以強制戒治，期間
    壹年，於法並無不合，抗告人仍以無施用第一級、第二級毒品而請求將原裁定撤
    銷，自屬無據，本件抗告應認為無理由而予駁回。
四、據上論斷，應依刑事訴訟法第四百十二條，裁定如主文。
中      華      民      國      九十     年       二      月     二十   日
                                    臺灣高等法院臺中分院刑事第七庭
                                          審判長法  官  林  榮  龍
                                                法  官  江  錫  麟
                                                法  官  謝  說  容
右正本證明與原本無異。
不得再抗告。
                                                書記官  阮  正  枝
中      華      民      國      九十     年       二      月    二十二  日
                                                                        Ｉ


司法院資訊處製作；財團法人民間司法改革基金會備份。
